臺灣臺南地方法院刑事判決　　　　　　　96年度交訴字第20號
公　訴　人　臺灣臺南地方法院檢察署檢察官
被　　　告　甲○○
上列被告因公共危險等案件，經檢察官提起公訴（95年度偵字第
17726號）及移送併案審理（96年度偵字第2240號），本院判決
如下：
    主  文
甲○○服用酒類，不能安全駕駛動力交通工具而駕駛，處有期徒
刑貳月；又駕駛動力交通工具肇事，致人受傷而逃逸，處有期徒
刑柒月。應執行有期徒刑捌月，緩刑貳年。
被訴過失傷害部分公訴不受理。
    事  實
一、甲○○於民國95年11月29日22時許，在臺南市○○路○段226
    號店內飲用二、三瓶玻璃裝啤酒，竟於酒後不能安全駕駛動
    力交通工具而駕駛牌照號碼5669-GJ號自小客車欲回家，於
    翌日（95年11月30日）凌晨1時20分許，駕駛上開自小客車
    沿臺南市○○○路○段由北向南行駛，途經該路與至中華西
    路1段70巷交岔路口，因酒後警覺性降低，未注意車前狀況
    ，適有丙○○駕駛SS5-027號輕機車，在前待轉欲左轉入中
    華西路1段70巷，甲○○所駕駛之5669-GJ號自小客車之右前
    保險桿遂撞及丙○○之SS5-027號輕機車左前車頭，致丙○
    ○人車倒地，受有左手第3掌骨骨折之傷害（嗣於本院繫屬
    中具狀撤回告訴），甲○○所駕駛之5669-GJ號自小客車之
    右照後鏡之玻璃因而破碎，玻璃碎片掉落在現場。詎甲○○
    於肇事致丙○○受傷後，未留在現場協助善後，反而駕車逃
    逸，經路人報警攔截圍捕，於95年11月30日凌晨1時40分許
    ，在臺南市○○路583巷口前查獲甲○○所駕駛之5669-GJ號
    自小客車，並在其右前座查獲該車之照後鏡內蓋，且發現甲
    ○○身上有明顯酒味, 經測試結果，其呼氣酒精濃度為每公
    升0.32毫克（MG/L），超過每公升0.25毫克之標準值。
二、案經丙○○告訴（嗣於本院繫屬中具狀撤回過失傷害之告訴
    ）暨臺南市警察局第六分局報請臺灣臺南地方法院檢察署檢
    察官偵查起訴及移送併案審理。
    理  由
壹、被告甲○○酒後駕車及肇事逃逸有罪部分
一、上揭被告甲○○於酒後不能安全駕駛動力交通工具而駕駛
    5669-GJ號自小客車，以及其駕駛該自小客車肇事致告訴人
    丙○○受有左手第3掌骨骨折之傷害後逃逸之犯罪事實，業
    據被告於本院審理時坦承不諱，並有診斷證明書、道路交通
    事故調查報告表（一）、（二）、道路交通事故現場圖、酒
    精測定紀錄表、測試觀察紀錄表各1份及警察蒐證之現場照
    片28張、5669-GJ號自小客車之右照後鏡內蓋1個附卷可資佐
    證。按汽車駕駛人飲用酒類或其他類似物後其吐氣所含酒精
    濃度超過每公升0.25毫克（MG/L）或血液中酒精濃度超過百
    分之0.05者，不得駕車，道路交通安全規則第114條第2款定
    有明文。依法務部88年5月18日法88檢字第001669號函所示
    ，認刑法第185條之3係抽象危險犯，參考德國、美國之認定
    標準，對於酒精濃度呼氣已達每公升0.55毫克或血液濃度達
    0.11％以上，肇事率為一般正常人之10倍，認為已達不能安
    全駕駛之標準；至於上揭數值以下之行為，如輔以其他客觀
    事實得作為「不能安全駕駛」之判斷，亦可認定其已符合「
    不能安全駕駛」之標準。本件被告酒後仍執意駕駛動力交通
    工具，且其吐氣所含酒精濃度雖未超過每公升0.55毫克，惟
    已超過每公升0.25毫克，達每公升0.32毫克，復於駕駛中而
    肇事，足認被告當時確因服用酒類而未能安全駕駛。事證明
    確，被告上開犯行洵堪認定。
二、核被告甲○○所為，係犯刑法第185條之3及第185條之4之公
    共危險罪。被告所犯上開2罪間，犯意各別，行為互殊，應
    分論併罰。審酌被告之品行（無犯罪前科）、生活經濟狀況
    小康、智識教育程度為大學畢業、所生之危害（告訴人受有
    左手第3掌骨骨折之傷害）、被告事後坦承犯行並與告訴人
    成立民事和解，有和解書附卷可稽等一切情狀，爰分別量處
    如主文所示之刑，並定其應執行刑為有期徒刑8月，以示懲
    儆。又被告前未曾因故意犯罪受有期徒刑以上刑之宣告，有
    刑案資料查註紀錄表及臺灣高等法院被告前案紀錄表在卷可
    憑，其經此教訓後，應知所警惕，信無再犯之虞，本院因認
    所宣告之刑以暫不執行為適當，爰依刑法第74條第1項第1款
    規定，併諭知緩刑2年，以勵自新。
貳、被告甲○○過失傷害部分公訴不受理部分
一、公訴意旨及移送併案審理意旨略謂：被告甲○○於95年11月
    30日凌晨1時20分許，駕駛5669-GJ號自小客車沿臺南市○○
    ○路○段由北向南行駛，途經該路與至中華西路1段70巷交岔
    路口，因酒後警覺性降低，未注意車前狀況，適有告訴人丙
    ○○駕駛SS5-027號輕機車，在前待轉欲左轉入中華西路1段
    70巷，被告所駕駛之5669-GJ號自小客車之右前保險桿遂撞
    及告訴人之SS5-027號輕機車左前車頭，致告訴人因而人車
    倒地，受有左手第3掌骨骨折之傷害，因認被告涉犯刑法第
    284條第1項前段之過失傷害罪。
二、檢察官移送併案審理部分與原起訴被告甲○○過失傷害部分
    係單純一罪，為事實上之同一案件，為起訴效力所及，本院
    自得審理。按告訴乃論之罪，告訴人於第一審辯論終結前得
    撤回其告訴；又告訴經撤回者，應諭知不受理之判決，並得
    不經言詞辯論為之，刑事訴訟法第238條第1項、第303條第3
    款、第307條分別定有明文。
三、查本件告訴人丙○○告訴被告甲○○過失傷害案件，檢察官
    認被告係觸犯刑法第284條第1項前段之罪，依同法第287條
    前段之規定，須告訴乃論。茲據告訴人以被告已與其成立民
    事和解為由，具狀撤回告訴，依照首開說明，此部分爰不經
    言詞辯論，逕為諭知不受理之判決。
參、據上論斷，應依刑事訴訟法第299條第1項前段、第303條第3
    款、第307條，刑法第185條之3、第185條之4、第51條第5款
    、第74條第1項第1款，刑法施行法第1條之1，判決如主文。
本案經檢察官乙○○到庭執行職務
中　　華　　民　　國　　96　　年　　5　　月　   21    日
　　　　 　　　  交通法庭審判長法　官　陳顯榮
                               法　官　柯顯卿
                               法　官　林勝利
以上正本證明與原本無異。
如不服本判決，應於判決送達後10日內，向本院提出上訴狀。
　　　　　　　　　　　　　　 　書記官　陳金堂
中　　華　　民　　國　　96　　年　　5　　月　   21    日
附錄本案論罪科刑法條全文：
中華民國刑法第185條之3
服用毒品、麻醉藥品、酒類或其他相類之物，不能安全駕駛動力
交通工具而駕駛者，處1年以下有期徒刑、拘役或3萬元以下罰金
。
中華民國刑法第185條之4
駕駛動力交通工具肇事，致人死傷而逃逸者，處6月以上5年以下
有期徒刑。
